ACORDAO-COMPLETO-2486151

ACÓRDÃO DE RELAÇÃO

ACÓRDÃO DE RELAÇÃO 8418/2021 ATA 21/2021 - SEGUNDA CÂMARA

Acórdão 8418/2021-TCU-Segunda Câmara
	Trata-se de novo pedido de prorrogação de prazo solicitado pelo Comando da Aeronáutica por intermédio do Ofício 255/Depes2/4696 (peça 55) , para às determinações do Acórdão 8253/2020-TCU-Segunda Câmara, que considerou ilegal o ato de pensão militar em favor das Sras. Leila Sadika Hamoud e Manira Sadika Hamoud, negando o respectivo registro, e exarou as seguintes determinações:
9.4. determinar à Subdiretoria de Inativos e Pensionistas - Área Militar que: 
9.4.1 faça cessar, no prazo 15 (quinze) dias contados da ciência desta deliberação pelo órgão, os pagamentos decorrentes do ato ora impugnado (item 9.2) , sob pena de responsabilidade solidária da autoridade administrativa omissa, nos termos do art. 262 do Regimento Interno/TCU; 
9.4.2 notifique as interessadas Sras. Leila Sadika Hamoud e Manira Sadika Hamoud, sobre o inteiro teor deste Acórdão, no prazo de 15 (quinze) dias, contados da ciência desta deliberação pelo órgão, disponibilizando a este Tribunal, por meio do Sistema e-Pessoal, no prazo de 30 (trinta) dias, o comprovante da referida ciência, nos termos do art. 21, inciso I, da IN-TCU 78/2018;	
	Considerando que a unidade jurisdicionada foi notificada dos termos do Acórdão 8253/2020-TCU-Segunda Câmara em 31/8/2020, conforme se verifica à peça 15 dos autos, bem como a existência de uma prorrogação anterior por 30 (trinta) dias, autorizada pelo Acórdão 10939/2020-TCU-Segunda Câmara (peça 23) , e ainda o fato de que não constam do pedido razões motivadoras que justifiquem o atraso ao atendimento das determinações a ela endereçadas;
	Considerando que o Tribunal não pode ficar à mercê da disponibilidade de tempo de cada responsável para dar sequência a seus processos, sob pena de restar prejudicada a celeridade de sua ação e até mesmo a prestação jurisdicional que lhe compete por imposição constitucional;
Os ministros do Tribunal de Contas da União, reunidos em sessão de 2ª Câmara, ACORDAM, por unanimidade, com fundamento nos artigo 143, inciso V, alínea "e", e § 3º, do RI/TCU, em indeferir o pedido de prorrogação de prazo para atendimento ao item 9.4. do Acórdão 8253/2020-TCU-Segunda Câmara.
1. Processo TC-Processo 013.559/2020-6 (PENSÃO MILITAR) 
	1.1. Interessados: Anna dos Anjos Cruz (XXX.481.237-XX) ; Bruna Prebay Lima (XXX.672.807-XX) ; Centro de Controle Interno da Aeronáutica () ; Edna Cruz Marcolino (XXX.492.467-XX) ; Eldisia de Alcântara Costa (XXX.962.183-XX) ; Julia Barbosa C. de Alencar (XXX.834.207-XX) ; Leila Sadika Hamoud (XXX.292.777-XX) ; Manira Sadika Hamoud (XXX.484.207-XX) ; Valdeci Fabricio de Lima (XXX.595.357-XX) ; Yasmin Barbosa Torres (XXX.869.387-XX) 
	1.2. Órgão/Entidade: Subdiretoria de Inativos e Pensionistas - Área Militar
	1.3. Relator: Ministro Aroldo Cedraz
	1.4. Representante do Ministério Público: Procuradora-Geral Cristina Machado da Costa e Silva
	1.5. Unidade Técnica: Secretaria de Fiscalização de Integridade de Atos e Pagamentos de Pessoal e de Benefícios Sociais (Sefip) .
	1.6. Representação legal: 
	1.7. Determinações/Recomendações/Orientações: não há.

Segunda Câmara

Anna dos Anjos Cruz (XXX.481.237-XX); Bruna Prebay Lima (XXX.672.807-XX); Centro de Controle Interno da Aeronáutica (); Edna Cruz Marcolino (XXX.492.467-XX); Eldisia de Alcântara Costa (XXX.962.183-XX); Julia Barbosa C. de Alencar (XXX.834.207-XX); Leila Sadika Hamoud (XXX.292.777-XX); Manira Sadika Hamoud (XXX.484.207-XX); Valdeci Fabricio de Lima (XXX.595.357-XX); Yasmin Barbosa Torres (XXX.869.387-XX)

AROLDO CEDRAZ

PENSÃO MILITAR (PMIL)

Secretaria de Fiscalização de Integridade de Atos e Pagamentos de Pessoal e de Benefícios Sociais (Sefip).